臺灣新北地方法院板橋簡易庭簡易民事判決
111年度板簡字第2408號
原      告  許家豪  

被      告  張若芯  
上列當事人間請求侵權行為損害賠償事件，原告提起刑事附帶民
事訴訟（111年度簡附民字第74號），經刑事庭裁定移送審理，
於民國111年11月16日言詞辯論終結，本院判決如下：
    主  文
被告應給付原告新臺幣貳萬壹仟參佰壹拾參元，及自民國一百一
十一年四月三日起至清償日止，按年息百分之五計算之利息。
原告其餘之訴駁回。
本判決原告勝訴部分得假執行；原告其餘假執行之聲請駁回。
    事實及理由
一、本件被告經合法通知，未於言詞辯論期日到場，查無民事訴
    訟法第386條所列各款情事，應准原告之聲請，由其一造辯
    論而為判決，合先敘明。
二、原告起訴主張：被告與原告係鄰居，雙方互不相識，被告竟
    基於公然侮辱及毀損之犯意，於民國110年4月30日4時29分
    許，在不特定人均可見聞之新北市○○區○○路00巷0弄00號前，
    以噴漆在原告使用、訴外人廖柏昇所有之車牌號碼000-000
    號普通重型機車（下稱系爭機車）上寫「渣男」2字，該噴
    漆毀損本案機車表面烤漆，且難以以一般方式輕易清除，上
    開噴漆行為致令系爭機車車殼喪失美觀之效用，足以造成原
    告無法使用系爭機車車殼而需更換車殼之損害；且「渣男」
    等文字，亦足以貶損原告之人格評價及名譽且生損害於原告
    。又原告因這十個多月每日騎乘系爭機車在大馬路上、在工
    作上、住家處、飽受不特定眾人的異樣眼光、指指點點、閒
    言閒語，實在不堪其擾，原告在身心及精神上倍感極大壓力
    、疲倦、在人格、名譽、尊嚴及社會評價上受到極大損害，
    身心上受到影響並以產生抹不掉的陰影，夜晚睡眠不時會做
    惡夢驚醒，已歷經十個多月至今「渣男」二字仍在車頭上，
    且被告亦無悔意，至今未向原告表示歉意。爰請求被告賠償
    下列金額：1.系爭機車維修費用6,110元(零件5,330元、工
    資780元)。2.精神慰撫金790,000元。為此，爰依侵權行為
    損害賠償及債權讓與之法律關係提起本訴，並聲明：被告應
    給付原告796,110元，及自刑事附帶民事起訴狀繕本送達翌
    日起至清償日止，按年息百分之5計算之利息。願供擔保，
    請准宣告假執行。
三、原告主張被告涉犯毀損及公然侮辱之罪嫌，經本院以111年
    度簡字第943號刑事簡易判決從一重論斷並判處「張若芯犯
    毀損罪，處拘役貳拾日，如易科罰金，以新臺幣壹仟元折算
    壹日。」在案，此經本院依職權調取上開刑事卷宗核閱屬實
    。被告已於相當之期日受合法通知，而未於言詞辯論期日到
    場，亦未提出準備書狀作何聲明或陳述，自堪認原告之主張
    為真實，是被告因其犯行致系爭機車毀損、原告名譽權受損
    乙事，自應對原告負損害賠償之責甚明。
四、按「因故意或過失，不法侵害他人之權利者，負損害賠償責
    任」，民法第184條第1項前段定有明文。本件被告對原告有
    侵權行為，已如前述，被告自應負損害賠償責任。茲就原告
    據以請求被告賠償之項目及金額逐項審酌如下：
  ㈠系爭機車維修費用部分：
    按不法毀損他人之物者，被害人得請求賠償其物因毀損所減
    少之價額，民法第184條第1項前段、第196條分別定有明文
    。次按依民法第196條請求賠償物被毀損所減少之價額，固
    得以修復費用為估定之標準，但以必要者為限（如修理材料
    以新品更換舊品，應予折舊）。查因被告之毀損行為致系爭
    機車受有損害，已如前述，則原告主張被告應負侵權行為損
    害賠償責任，自屬有據。經查，依系爭機車之維修估價單上
    所載維修項目，核與該車所受損部位相符，堪認上開修復項
    目所須之費用6,110元(零件5,330元、工資780元)，均屬必
    要修復費用無誤。次查，系爭機車係於100年1月出廠（推定
    為15日），此有公路監理查詢資料附卷可稽，至110年4月30
    日受損時，已使用逾3年，依行政院公布之固定資產耐用年
    數表及固定資產折舊率表，系爭機車之耐用年數為3年，依
    定率遞減法每年折舊千分之536，其最後一年之折舊額，加
    歷年折舊累積額，總和不得超過該資產成本原額之十分之九
    之計算方法，其折舊所剩之殘值為十分之一即533元(計算式
    ：5,330元×1/10=533元)。是以上開零件扣除折舊後，原告
    得請求之修車零件費為533元，此外，原告另支出修車之工
    資780元，無折舊問題，是原告得向被告請求之修車費用，
    共計為（計算式：533元+780元＝1,313元）。逾此部分之請
    求，於法無據，不能准許。　
　㈡精神慰撫金部分：
　　按人格權受侵害時，得請求法院除去其侵害；有受侵害之虞
    時，得請求防止之。前項情形，以法律有特別規定者為限，
    得請求損害賠償或慰撫金。民法第18條定有明文。又因故意
    或過失，不法侵害他人之權利者，負損害賠償責任。不法侵
    害他人之身體、健康、名譽、自由、信用、隱私、貞操，或
    不法侵害其他人格法益而情節重大者，被害人雖非財產上之
    損害，亦得請求賠償相當之金額。民法第184條第1項前段、
    第195條第1項前段分別定有明文。又按慰撫金之賠償須以人
    格權遭遇侵害，使精神上受有痛苦為必要，其核給之標準與
    財產上損害之計算不同，然非不可斟酌雙方身分、資力與加
    害程度，及其他各種情形核定相當之數額，最高法院51年台
    上字第223號判例參照。經查，本件被告於前開時、地，於
    系爭機車寫上：「渣男」等字眼之內容，使原告名譽及人格
    等權利受有損害，業已審認如前，足見被告侵害原告名譽及
    人格之情節重大，揆諸前揭說明，原告本於侵權行為之法律
    關係，請求被告應賠償精神上之損害，於法即屬有據。查，
    原告係五專畢業，案發當時月收入約10萬元以上，有一不動
    產，業經原告陳明在卷；被告高職畢業，有個人資料戶政查
    詢在卷可稽。本院審酌雙方之身分地位、經濟能力、被告以
    不實內容誹謗原告，貶損原告之名譽及人格，使原告受有相
    當之精神痛苦等一切情狀，認原告請求被告給付精神慰撫金
    790,000元，尚嫌過高，應予核減為20,000元，方屬公允。
    是原告於此範圍之請求，自屬有據，應予准許。逾此範圍之
    請求，並非適當，不予准許。
  ㈢綜上，本件原告得請求被告賠償之金額為21,313元。
五、從而，原告依侵權行為等法律關係，請求被告應給付原告21
    ,313元，及自刑事附帶民事起訴狀繕本送達翌日即111年4月
    3日起至清償日止，按年息百分之5計算之利息，為有理由，
    應予准許。逾此部分之請求，即屬無據，應予駁回。
六、本件原告勝訴部分係依簡易訴訟程序所為被告敗訴之判決，
    爰依職權宣告假執行；原告敗訴部分，其假執行之聲請已失
    所附麗，應併予駁回。
七、本件原告勝訴部分係依簡易訴訟程序所為被告敗訴之判決，
    爰依職權宣告假執行。
八、本件係刑事附帶民事訴訟，而由本院刑事庭移送民事庭者，
    依刑事訴訟法第504條第2項之規定，免納裁判費，且至本件
    言詞辯論終結時，亦未發生其他訴訟費用，故無庸為訴訟費
    用額分擔之諭知，併此敘明。
中　　華　　民　　國　　111 　年　　12 　　月　  7　　日
                  臺灣新北地方法院板橋簡易庭
                            法  官  呂安樂
以上為正本係照原本作成。
如不服本判決，應於送達後20日內，向本院提出上訴狀並表明上
訴理由，如於本判決宣示後送達前提起上訴者，應於判決送達後
20日內補提上訴理由書（須附繕本）。
中　　華　　民　　國　　111 　年　　12　　月　　7 　　日
                            書記官  魏賜琪